臺灣高等法院刑事裁定
109年度抗字第1593號
抗  告  人  王志強



上列抗告人因聲請定其應執行刑案件，不服臺灣桃園地方法院中
華民國109年8月31日裁定（109年度聲字第3225號），提起抗告
，本院裁定如下：
    主  文
抗告駁回。                                              
    理  由
一、原裁定意旨略以：受刑人王志強所犯如附表所示之罪，業經
    法院分別判處如附表所示之刑，並均確定在案，且原審法院
    為最後事實審法院等情，有各該判決書及本院被告前案紀錄
    表在卷可稽。又受刑人所犯附表編號1所示之罪，其判決確
    定日期為民國108年8月20日，而附表編號2至14所示之罪，
    其犯罪日期則均在上開確定日期之前；又受刑人所犯附表編
    號2至3、5、7至9、14所示之罪刑，雖為得易科罰金之罪，
    茲檢察官依受刑人之請求，與附表所示其他不得易科罰金之
    罪聲請定其應執行之刑，有臺灣桃園地方檢察署依102年1月
    23日修正之刑法第50條調查受刑人是否聲請定應執行刑調查
    表及聲請狀附卷足憑，經審核認其聲請為適當，應予准許。
    雖受刑人所犯如附表編號1至10所示之罪，前經本院以109 
    年度聲字第2581號（原裁定誤載2851號，應予更正）裁定定
    應執行有期徒刑4年2月確定；附表編號11至13所示之罪，亦
    經本院以109年度上訴字第107號判決應執行有期徒刑2年8月
    確定等情，固有該裁定、判決在卷可佐；然本件聲請人係就
    如附表所示之罪聲請定應執行刑，揆諸最高法院93年度台非
    字第192號判決意旨，前定之應執行刑當然失效，仍應以其
    各罪之刑為基礎，爰於符合法律之內外部界限內，並斟酌受
    刑人之犯罪態樣、情節及行為次數等情，爰裁定定應執行有
    期徒刑5年10月等語。
二、抗告意旨略以：法院裁量權之行使，除不得逾越法律規定之
    外部界限，尚應受比例原則、公平正義原則之規範，並謹守
    法律秩序之理念、社會情感等，使其結果實質正當，合於內
    部界限。連續犯之規定刪除後，部分習慣犯、成癮犯等犯罪
    ，因一罪一罰後數罪併罰而導致刑罰產生行輕法重等不合理
    現象，而新法實施以來，各級法院對於定應執行刑取其低者
    ，有數例可供參照：臺中地院98年度易字第2067號判決、新
    竹地院98年度聲字第2535號裁定、最高法院103年度台上字
    第3148號判決、臺中高分院104年度抗字第66號裁定、臺灣
    高院108年度抗字第1824號裁定、臺灣高院97年度上訴字第5
    195號判決。原裁定所定有期徒刑5年10月，對於抗告人即受
    刑人王志強所為之連續施用毒品及連續竊盜等罪而言，明顯
    過苛，請求給予抗告人從新從輕之裁定，以挽救破碎之家庭
    ，避免衍生社會問題云云。
三、按數罪併罰之定應執行之刑，係出於刑罰經濟與責罰相當之
    考量，並非予以犯罪行為人或受刑人不當之利益，為一種特
    別的量刑過程，相較於刑法第57條所定科刑時應審酌之事項
    係對一般犯罪行為之裁量，定應執行刑之宣告，乃對犯罪行
    為人本身及所犯各罪之總檢視，除應考量行為人所犯數罪反
    應出之人格特性，並應權衡審酌行為人之責任與整體刑法目
    的及相關刑事政策，在量刑權之法律拘束性原則下，依刑法
    第51條第5款之規定，採限制加重原則，以宣告各刑中之最
    長期為下限，各刑合併之刑期為上限，但最長不得逾30年，
    資為量刑自由裁量權之外部界限，並應受法秩序理念規範之
    比例原則、平等原則、責罰相當原則、重複評價禁止原則等
    自由裁量權之內部抽象價值要求界限之支配，使以輕重得宜
    ，罰當其責，俾符合法律授與裁量權之目的，以區別數罪併
    罰與單純數罪之不同，兼顧刑罰衡平原則。至於個別之定刑
    案件中，因事涉不同案件之定刑標準（如內、外部性界限）
    ，且與各該行為人之犯罪目的、手段、態樣、法益侵害等量
    刑因素各異，並無齊一標準，此乃當然之理，故除非有全然
    喪失權衡意義或其裁量行使顯然有違比例、平等原則之裁量
    權濫用之情形，否則縱屬犯罪類型雷同，仍不得將不同案件
    裁量之行使比附援引為本案之量刑輕重比較。
四、經查：
　㈠抗告人即受刑人王志強因違反毒品危害防制條例及竊盜等案
    件，經法院先後判處如附表所示之刑，均分別確定在案，且
    附表編號2至14各罪均係在該附表編號1裁判確定前所犯，有
    各該判決及本院被告前案紀錄表附卷可憑。另附表編號2至3
    、5、7至9、14所示之罪刑，為得易科罰金之罪，原不得與
    附表所示其他不得易科罰金之罪合併定應執行刑，然受刑人
    業已請求檢察官就該附表各編號所示之罪合併聲請定應執行
    刑，合於刑法第51條第5款、第50條第2項之規定，此有臺灣
    桃園地方檢察署依102年1月23日修正之刑法第50條調查受刑
    人是否聲請定應執行刑調查表附卷可憑（見臺灣桃園地方檢
    察署109年度執聲字第2380號卷第7頁）。原裁定於各刑中之
    最長期（有期徒刑9月）以上、各刑合併之刑期（有期徒刑1
    1年：7月+7月+7月+4月+4月+4月+4月+5月+9月+5月+8月+4月
    +5月+4月+9月+9月+9月+8月+8月+7月+5月）以下，且未違反
    不利益變更禁止（有期徒刑7年3月：4年2月+2年8月+5月）
    之法定範圍內定應執行有期徒刑5年10月，經核並未逾越刑
    法第51條第5款之界限，符合量刑裁量之外部性界限及內部
    性界限，亦無明顯過重而違背比例原則或公平正義之情形之
    裁量權濫用情事，並無違誤。
　㈡另審酌抗告人所犯如附表所示各罪為竊盜及施用毒品，兩種
    罪質並不相同，且其施用毒品之次數多達8次，為累犯，足
    徵其戒毒之意志不堅，仍無法遠離毒品；而施行竊盜之次數
    多達13次，亦為累犯，顯見其不思以正當方式獲取財物，竟
    圖不勞而獲，恣意竊取他人之物，欠缺對他人財產權之尊重
    ，危害社會治安，法治觀念偏差。經綜合考量抗告人前開各
    罪之性質、次數，以及所反應出之人格特性，並權衡審酌行
    為人之責任與整體刑法目的及相關刑事政策，認原裁定在量
    刑權之法律拘束性原則下，依刑法第51條第5款規定，採限
    制加重原則，以宣告各刑中之最長期為下限，各刑合併之刑
    期為上限，且未逾越前定之執行刑加計其他裁判宣告刑總和
    ，定應執行有期徒刑5年10月，已給予適度之刑罰折扣，符
    合法律授與裁量權之目的，並無濫用裁量權之情形，自屬適
    當，並無抗告意旨所稱過苛之情。抗告人請求參考其他案例
    ，裁定較低刑度之刑，因各案情節有別，無從比附援引，亦
    詳前述。抗告人猶執前詞提起抗告，指摘原裁定不當，為無
    理由，應予駁回。
五、據上論斷，應依刑事訴訟法第412條，裁定如主文。
中　　華　　民　　國　　109 　年　　9 　　月　　28　　日
              　  刑事第二十三庭審判長法　官　許永煌
　　　　　　　　　　　　　　　　　    法　官  吳定亞
　　　　　　　　　　　　　　　　　    法　官  黃美文
以上正本證明與原本無異。
如不服本裁定，應於收受送達後五日內向本院提出再抗告狀。
                                　    書記官  彭威翔
中　　華　　民　　國　　109 　年　　9 　　月　　29　　日